# 请问陈版主同一控制下企业合并，被合并企业亏损的问题

提问人：gladysxjw 时间：2021-02-12 08:05:03
陈版主新年好：
请问某集团的子公司A公司从该集团另一子公司B公司手里买了B公司的子公司C公司51%的股权，形成同一控制下企业合并，应当将被合并企业在合并前实现的留存收益中归属于合并方的部分，自资本公积转入盈余公积和未分配利润，那如果被合并企业净资产为-100（假设全部为C公司受A集团控制时留存下来的），合并日是否应当做如下分录：
借：资本公积-100*51%
贷：未分配利润-100*51%
感谢~

回答人：chenyiwei
是，需要做该合并层面调整分录。
合并报表层面将被合并方合并日前的留存收益予以恢复，实际上是在合并利润表中将该被合并方自其被最终控制方控制之日起的利润表纳入合并范围并追溯重述前期比较数据的自然滚存结果，所以不论此期间被合并方产生的累计留存收益是正数还是负数，均应优先考虑保证其全额恢复，以保证合并利润表和合并资产负债表之间自然滚存勾稽关系的成立。